【裁判字號】    95,易,961
【裁判日期】    950714
【裁判案由】    竊盜
【裁判全文】
臺灣臺中地方法院刑事判決               95年度易字第961號
公  訴  人  臺灣臺中地方法院檢察署檢察官
被      告  乙○○
                    （現另案於臺灣臺中女子監獄執行中）
上列被告因竊盜案件，經檢察官提起公訴（九十四年度偵字第
一四八四○號），本院判決如下：
    主    文
乙○○竊盜，處拘役伍拾日，如易科罰金，以佰元折算壹日。
    犯罪事實
一、乙○○於民國九十四年四月二十七日十八時日落前某時，至
    臺中縣太平市○○○街三六號「年年賀工業股份有限公司」
    （下稱年年賀公司），其見年年賀公司一樓辦公室大門並未
    上鎖，竟意圖為自己不法之所有，基於竊盜之犯意，即自年
    年賀公司之大門進入該公司一樓辦公室（無故侵入住宅部分
    未據告訴）後，以徒手竊取年年賀公司所有交由甲○○保管
    使用之電腦主機一台及電腦螢幕一個，得手後即行離開，並
    將所竊得之前開電腦主機及螢幕至不詳地點之跳蚤市場變賣
    予不知情之姓名年籍不詳之成年人。
二、案經臺中縣警察局霧峰分局報請臺灣臺中地方法院檢察署檢
    察官偵查起訴。
    理    由
一、訊據被告乙○○固坦承有於前揭時間進入年年賀公司，惟矢
    口否認有何竊盜之犯行，辯稱：當天其係因施用毒品藥癮發
    作，去找綽號「阿倫」之男性成年友人拿毒品，當時「阿倫
    」之人叫其在年年賀公司外面等，他要進去拿東西，其在外
    等很久因毒癮發作，就進去找「阿倫」問他是否要幫其拿毒
    品，其一進去就看見「阿倫」在桌子底下不知道在拔甚麼東
    西，其等不及跟「阿倫」說要找別人拿後就離開，面紙盒上
    的指紋，應係其當時毒癮發作，一直流眼淚及流鼻涕，在拿
    面紙擦時留下的等語。惟查：
  (一)被告之前開犯罪事實，業據證人甲○○於警詢、檢察官偵查
    中及本院審理時證述明確，且有現場採證照片二十六張、臺
    中縣警察局霧峰分局現場勘察報告二份、刑案現場勘查採證
    查核表一份、內政部警政署刑事警察局鑑驗書一份及指紋卡
    一份附卷可稽。
  (二)被告雖辯稱當日其進入年年賀公司是要找人拿毒品，面紙盒
    上指紋應係其毒癮發作流眼淚、鼻涕要拿面紙擦拭時所留下
    的等語。然查，被告於檢察官偵查中先稱從未到過案發現場
    ，亦未曾表示有與綽號「阿倫」之人拿毒品之事，嗣於本院
    審理時始改稱其因毒癮發作，找「阿倫」要幫忙拿毒品，並
    與「阿倫」一起到案發地點，當天「阿倫」叫其在外面等他
    ，其因在外等很久「阿倫」都沒有出來，所以才進去年年賀
    公司問「阿倫」是否要幫其拿毒品等語，前後所述不一，即
    屬有疑。又證人甲○○於偵查中即證稱：採證之面紙盒是其
    在臺中縣太平市○○路上加油站加油之贈品，該面紙盒是放
    在被竊的電腦主機上方，如要拿走主機一定要將面紙盒拿開
    ，其亦未見過被告在該加油站任職等語，於本院審理時亦證
    稱年年賀公司並無綽號「阿倫」之人等語明確，足證該盒面
    紙確係被告自電腦主機上挪走無誤，且如被告僅係毒癮發作
    一直流眼淚及鼻涕而要抽取面紙擦拭，則其直接抽取面紙即
    可，何以會將整盒面紙自電腦主機上取走，況且如被告於本
    院審理中所陳稱當時「阿倫」之人係在桌子下面拔東西，面
    紙盒係在桌子上拿的等語，則「阿倫」之人當時既僅係在拔
    電源線而已，尚未準備將電腦取走，則何以該面紙盒會在桌
    上，其所述亦與常情未合；再者，被告不知「阿倫」之人的
    真實姓名，亦係透過朋友才能找到，顯然被告與「阿倫」之
    人間並無熟識，關係亦不親密，則如確係該「阿倫」之人去
    年年賀公司行竊，衡情應會避免讓人知悉，何以不怕遭發現
    而將被告帶至案發現場後行竊，是被告所辯當日係要拿毒品
    而與「阿倫」之人一同至現場等語，核屬事後卸責之詞，並
    無足彩。事證明確，其犯行堪以認定。
二、按行為後法律有變更者，適用行為時之法律。但行為後之法
    律有利於行為人者，適用最有利於行為人之法律，刑法第二
    條第一項定有明文。查本件被告於犯罪時之刑法第四十一條
    第一項前段規定：「犯最重本刑為五年以下有期徒刑以下之
    刑之罪，而受六個月以下有期徒刑或拘役之宣告，因身體、
    教育、職業、家庭之關係或其他正當事由，執行顯有困難者
    ，得以一元以上三元以下折算一日，易科罰金。」，又被告
    行為時之易科罰金折算標準，修正前罰金罰鍰提高標準條例
    第二條（現已刪除）規定，就其原定數額提高為一百倍折算
    一日，則本件被告行為時之易科罰金折算標準，應以銀元三
    百元折算一日，經折算為新臺幣後，應以新臺幣九百元折算
    為一日。惟九十四年二月二日修正公布，九十五年七月一日
    施行之刑法第四十一條第一項前段則規定：「犯最重本刑為
    五年以下有期徒刑以下之刑之罪，而受六個月以下有期徒刑
    或拘役之宣告者，得以新臺幣一千元、二千元或三千元折算
    一日，易科罰金。」比較修正前後之易科罰金折算標準，以
    九十五年七月一日修正公布施行前之規定，較有利於被告，
    則應依刑法第二條第一項前段，適用修正前刑法第四十一條
    第一項前段規定，定其折算標準。核被告所為，係犯刑法第
    三百二十條第一項之竊盜罪。爰審酌被告不思循正途賺取金
    錢，圖謀不勞而獲，手段雖屬平和，所竊取財物之金額非高
    ，造成被害人之損失亦不大，惟其犯後事後乃文過飾非、狡
    言卸責，犯後態度難認良好等一切情狀，量處如主文所示之
    刑，並諭知易科罰金之折算標準。
據上論斷，應依刑事訴訟法第二百九十九條第一項前段，刑法第
二條第一項、第三百二十條第一項、修正前刑法第四十一條第一
項前段，修正前罰金罰鍰提高標準條例第一條前段、第二條，判
決如主文。
中    華    民    國    95    年     7    月    14    日
                  刑事第六庭  審判長法  官  簡源希
                                    法  官  鄧敏雄
                                    法  官  戴博誠
上正本證明與原本無異。
如不服本判決，應於送達後十日內向本院提出上訴狀（須附繕本
），上訴於臺灣高等法院臺中分院。
                                    書記官  鄭淑英
中    華    民    國    95    年     7    月    14    日
【附錄論罪科刑法條】
刑法第三百二十條第一項：
意圖為自己或第三人不法之所有，而竊取他人之動產者，為竊盜
罪，處五年以下有期徒刑、拘役或五百元以下罰金。


司法院資訊處製作；財團法人民間司法改革基金會備份。
